Jehan C. Veracierta FULLSTACK WEB DEVELOPER



(58) 4129879331



jehanzao@gmail.com



github.com/YamiKawal



linkedin.com/in/jehan-veracierta

Perfil

Soy un programador autodidacta desde hace mas de 2 años; soy fullstack, mas estoy enfocado en la rama del backend.

Disfruto de aprender cosas nuevas, resolver problemas y siempre busco nuevos retos para mejorar mis habilidades como programador.

Aprendo realmente rápido y no tengo miedo

Aprendo realmente rápido y no tengo miedo a probar nuevas tecnologías

Me considero una persona amable, honesta, carismática y que se adapta a los equipos.

Stack

2+ años: 1- año:

Javascript Git

Node.js Python

1+ año: PHP

HTML CSS Java

MongoDB Typescript

MySQL AWS

React.js Scrum

Idiomas

Español: Lengua materna.

Inglés: B1-B2.

Aficiones

Videojuegos | Cine | Música | Tecnología | Dibujo

Habilidades

- Dominio intermedio del lenguaje Javascript y Typescript.
- Herramientas para el frontend: React.js, Bootstrap, CSS.
- Herramientas para el backend: PHP, Node.js, Express.js, JWT.
- Herramientas para bases de datos: SQL, MySQL, Postgresql y

Sequelize para bases de datos relacionales; MongoDB y

Mongoose para bases de datos no relacionales

- Conocimientos en escalabilidad y test unitarios.
- · Control de versiones: Github, Bitbucket.
- Lectura y comprensión en documentaciones de nuevas herramientas y APIs.
- Excelente pensamiento algorítmico y resolución de problemas

Experiencia

Elaborando mi propio E-commerce - Ahora

Programador Jr. Freelance - 02/2022 - 04/2022

Responsaibilidades: Leer documentaciones de nuevas herramientas a integrar en el ambiente E-commerce, tales como Shopify y Ecwid; Realizar scripts en Nodejs y PHP para almacenar información en las bases de datos; Scripts SQL para filtrar usuarios en las bases de datos; Migración de sitios Wordpress.

Formación

Universidad De Oriente

2015 - 2019

Ingeniería de Sistemas

Pausados en el octavo semestre

Cursos realizados en Udemy, Platzi, Linkedin

- Curso practico PHP
- React y redux: experto en frontend
- Nodejs: advanced
- DBA: MySQL, MongoDB, SQLite
- Escuela de ingles de Platzi

Jehan C. Veracierta FULLSTACK WEB DEVELOPER

(58) 4129879331

 \checkmark

jehanzao@gmail.com



github.com/YamiKawal



linkedin.com/in/jehan-veracierta

Profile

I am an autodidact programmer with two years of experience; I'm a fullstack developer, but focused on the backend. I enjoy learning new things, solving problems, and finding new challenges to improve my abilities as a programmer.

I learn fast and have no problem with new technologies.

I like to consider myself friendly, honest, charismatic, and good in groups.

Stack

2+ years: 1- year:

Javascript Git

Node.js Python

1+ year: PHP

HTML CSS Java

MongoDB Typescript

MySQL AWS

React.js Scrum

Languages

Espanish: Mother language. **English**: B1-B2..

Hobbies

Videogames | Movies | Music | Technology | Drawing

Abilities

- Intermediate knowledge of JavaScript and Typescript.
 - Frontend Tools: React.js, Bootstrap, CSS.
 - Backend Tools: PHP, Node.js, Express.js, JWT.
 - Database tools: **SQL**, **MySQL**, **Postgresql**, and **Sequelize** for **relational databases**; **MongoDB** and **Mongoose** for **non-relational databases**.
 - Knowledge of scalability and unit testing
 - · Version control: Github, Bitbucket.
 - Reading and comprehension of docs for frameworks or APIs
- Excellent algorithmic thinking and problems solving

Experience

Working on my own E-commerce - Now

Freelance Jr Programmer 02/2022 - 04/2022

Responsibilities: Reading documentation and integration of new tools into the E-commerce environment such as **Shopify and Ecwid**; Performing scripts in **Nodejs and PHP** to store client's information in the databases; **Scripts SQL** to filter users and information in the databases; **Wordpress** migration.

Education

Universidad De Oriente

2015 - 2019

System engineering paused at 8th semester

Courses at Udemy, Platzi, Linkedin

- Curso practico PHP
- React y redux: experto en frontend
- Nodejs: advanced
- DBA: MySQL, MongoDB, SQLite
- Platzi english school